【裁判字號】    97,台上,4376
【裁判日期】    970911
【裁判案由】    業務過失致人於死
【裁判全文】
最高法院刑事判決            九十七年度台上字第四三七六號
上  訴  人  台灣高等法院檢察署檢察官
被      告  甲○○
上列上訴人因被告業務過失致人於死案件，不服台灣高等法院中
華民國九十七年六月三十日第二審判決（九十七年度交上訴字第
九三號，起訴案號：台灣台北地方法院檢察署九十六年度偵字第
一三七八二號），提起上訴，本院判決如下：
    主  文
上訴駁回。
    理  由
按刑事訴訟法第三百七十七條規定，上訴於第三審法院，非以判
決違背法令為理由，不得為之。是提起第三審上訴，應以原判決
違背法令為理由，係屬法定要件。如果上訴理由書狀並未依據卷
內訴訟資料，具體指摘原判決不適用何種法則或如何適用不當，
或所指摘原判決違法情事，顯與法律規定得為第三審上訴理由之
違法情形，不相適合時，均應認其上訴為違背法律上之程式，予
以駁回。本件原判決認定被告甲○○無汽車駕駛執照，猶駕駛其
所有小貨車執行載運廢棄物業務，且疏未注意遵守燈光號誌，貿
然左轉，不慎撞及被害人林士迪所騎機車，致被害人倒地受傷，
不治死亡等情，因予維持第一審論處被告刑法第二百七十六條第
二項業務過失致人於死罪，並依道路交通管理處罰條例第八十六
條第一項加重其刑之判決，駁回檢察官及被告在第二審之上訴，
已詳敘認定犯罪事實之依據及憑以認定之理由。從形式上觀察，
原判決並無違背法令之情形。依原判決既認定被告係無駕駛執照
而駕車，因過失致人死亡，則被告無駕駛執照之原由，究係如原
判決事實欄所示「遭監理機關吊銷」，抑或如其理由中所指「在
吊扣之中」，均顯於判決本旨不生影響。原判決事實及理由縱有
上開齟齬或未加究明之瑕疵，依刑事訴訟法第三百八十條規定，
亦不得執為適法之第三審上訴理由。再按量刑之輕重，係屬事實
審法院得依職權自由裁量之事項，苟以被告之責任為基礎，且已
斟酌刑法第五十七條各款所列情狀而為刑之量定，復未逾越法定
刑度，即不容任意指為違法。原判決敘明審酌被告過失程度，犯
罪後猶圖逃避刑責，央求妻舅頂替犯罪，浪費社會資源及成本，
且迄未賠償被害人家屬損害等一切情狀，在法定刑範圍內科處有
期徒刑十月，自無違法可言。檢察官上訴意旨就上述事項所為指
摘，核與法律規定得為第三審上訴理由之違法情形，不相適合；
其上訴為違背法律上之程式，應予駁回。
據上論結，應依刑事訴訟法第三百九十五條前段，判決如主文。
中    華    民    國  九十七  年    九    月   十一   日
                      最高法院刑事第十一庭
                          審判長法官  花  滿  堂
                                法官  黃  正  興
                                法官  陳  東  誥
                                法官  林  錦  芳
                                法官  洪  昌  宏
      本件正本證明與原本無異
                                      書  記  官
中    華    民    國  九十七  年    九    月   十五   日
                                                      K


司法院資訊處製作；財團法人民間司法改革基金會備份。
